臺灣臺北地方法院交通事件裁定　　　　　　　　　　九十三年度交聲字第一八九號
　　原處分機關　交通部公路總局台北區監理所板橋監理站
　　異　議　人
　　即受處分人　甲○○
右列受處分人因違反道路交通管理處罰條例案件，對於交通部公路總局台北區監理所
板橋監理所中華民國九十三年二月二十日所為之處分（原處分案號：板監違字第裁Ａ
ＥＩ一０一七九二號），聲明異議，本院裁定如左：
    主  文
異議駁回。
    理  由
一、按道路交通管理處罰條例及道路交通安全規則所稱之「汽車」，依道路交通管理
    處罰條例第三條第八款及道路交通安全規則第二條第一項第一款規定，均包括「
    機器腳踏車」。次按，汽車駕駛人，爭道行駛有左列情形之一者，處新臺幣（下
    同）六百元以上一千八百元以下罰鍰：三、「不依規定駛入來車道者」；且汽車
    駕駛人有左列各款所列條款之一者，除依原條款處罰鍰外，並予記點：一、有第
    三十三條、第三十八條第一項、第四十條第一項、第四十五條、第四十七條第一
    款至第四款、第四十八條、第四十九條或第六十條第一項、第二項第一款至第三
    款情形之一者，各記違規點數一點，復經道路交通管理處罰條例第四十五條第一
    項第三款、第六十三條第一項第一款分別定有明文。
二、本件異議人即受處分人甲○○騎乘車號號碼ＢＨＪ－一九０號重型機車，沿台北
    市○○路北向南行駛，於民國（下同）九十二年四月三十日十七時二十四分時許
    ，行經臺北市○○路與木柵路口，不依規定跨越雙黃實線駛入來車道，為臺北市
    政府警察局文山一分局交通分隊執勤員警陳政義發覺攔停，以受處分人有違反道
    路交通管理處罰條例第四十五條第三款「汽車駕駛人不依規定駛入來車道」規定
    之行為掣發台北市政府警察局舉發違反道路交通管理事件通知單（北市警交大字
    第ＡＥＩ一０一七九二號）舉發，因受處分人當場拒絕簽收，經員警在通知單上
    載明受處分人拒絕簽收之旨後，依違反道路交通管理事件統一裁罰基準及處理細
    則第十一條第一項第一款規定，視為受處分人已經收受該通知單，嗣受處分人未
    於應到案日期前（九十二年五月十五日）向原處分機關提出申訴，亦未自動繳交
    罰緩或到案聽侯裁決，原處分機關遂逕依道路交通管理處罰條例第四十五條第三
    款（贅引第一項）及違反道路交通管理事件統一裁罰標準表，於九十三年二月二
    日裁決受處分人罰鍰一千八百元，並依同條例第六十三條第一項第一款（漏引第
    一款）記違規點數一點。
三、受處分人聲明異議意旨略以：本人當時並無違規事實，當時下班的尖峰時段，車
    子很多，我行經軍功路與木柵路口剛好紅燈，因為前面車子多過不去，在我的前
    方剛好是一輛公車，當時公車左側尚有八十公分寬，我便打算從公車左側行至紅
    綠燈下的斑馬線前待轉，當我行至公車車子的一半時，警員剛好從公車前探頭看
    ，以為我逆向行駛，便將我招手叫我過去，說我違規，我當然不服，故與其爭辯
    ，也不簽收紅單。又警員故意讓案件過期云云。
四、經查：
  (一)按「行為人有本條例之情形者，應填製舉發違反道路交通管理事件通知單，並於
    被通知人欄予以勾記，其通知聯依下列規定辦理：一、……拒絕簽章者，並記明
    其事由，視為已收受……」違反道路交通管理事件統一裁罰基準及處理細則第十
    一條第一項第一款中段亦分別定有明文。本件受處分人雖未為簽收前開製舉發違
    反道路交通管理事件通知單，惟依前開規定，仍應視為已收受，合先敘明。
  (二)受處分人騎乘車號號碼：ＢＨＪ－一九０號重型機車，於前揭時、地不依規定駛
    入來車道之違規事實，業據證人即舉發之員警陳奕達（原名陳政義）於本院調查
    時結證稱：「當時我沒有特別注意到有沒有這台車，不過我可以確認的是我看到
    受處分人騎車時，他是騎在雙黃線的左邊，也就是騎在對向車道上面，因為當時
    是下班時間，車輛流量很大，軍功路他本身路又不寬，如果一台公車停在那邊，
    不太可能在這台公車左邊還留有可供摩托車經過之空間」、「（問：你當時站的
    位置在哪邊？）我當時是站的位置是如同照片二機車所在的位置，所以我的視線
    看著受處分人違規是非常清楚的。」等語（本院九十三年七月十三日訊問筆錄參
    照）。按證人陳奕達係執行公務之警員，亦為目睹受處分人前開違規行為之人證
    ，依卷存證據資料並無任何積極證據足以證明證人上開證詞係屬虛偽，亦無足以
    令人顯信證人證述為不可採之品性證據或前科證據存在，本院自不得僅以證人為
    本件開單告發受處分人之員警而全盤抹煞其在訴訟上所具有之證人資格及其證言
    之證明力。況交通警員掣單舉發違反道路交通管理處罰條例所列之違規事實，本
    質上為行政處分，係公務員基於職務上權力，依法就特定之具體事件所為具有公
    法上效果之單方行政行為，基於公務員為公法上行為具有公信力之原則，該行政
    處分當可被推定為真正，則執勤警員本其維護交通秩序、安全職責所為之舉發，
    自應受到合法、正確之推定。則本件受處分人爭道行駛有不依規定駛入來車道之
    違規行為，堪以認定，受處分人以上開辯詞空言否認，所辯自不足採信。
五、綜上所述，受處分人確有於前揭時、地不依規定駛入來車道之違規事實，從而原
    處分機關依前揭道路交通管理處罰條例第四十五條第三款、違反道路交通管理事
    件統一裁罰標準及處理細則第四十四條第一項及標準表之規定裁處受處分人罰鍰
    新臺幣一千八百元，並依同條例第六十三條第一項第一款記違規點數一點，核無
    不當。本件聲明異議為無理由，應予駁回。
據上論斷，應依道路交通案件處理辦法第十九條，裁定如主文。
中　　　華　　　民　　　國　　九十三　　年　　　九　　　月　　二十七　　日
                                    臺灣臺北地方法院交通法庭
                                        法  　　官  　官信成
如不服本裁定，應於裁定送達後五日內，向本院提出抗告狀。
右正本證明與原本無異。
                                        書　記　官  　蔡嘉萍
中　　　華　　　民　　　國　　九十三　　年　　　九　　　月　　二十七　　日
